【裁判字號】    97,裁,763
【裁判日期】    970124
【裁判案由】    商標評定
【裁判全文】
最  高  行  政  法  院  裁  定
                                     97年度裁字第00763號
上  訴  人  東承食品有限公司
代  表  人  甲○○
訴訟代理人  徐偉峰    律師
            陳志隆    律師
被 上訴 人  經濟部智慧財產局
代  表  人  王美花
參  加  人  惠昇食品股份有限公司
代  表  人  乙○○○
上列當事人間因商標評定事件，上訴人對於中華民國96年7月19
日臺北高等行政法院95年度訴字第3084號判決，提起上訴，本院
裁定如下：
    主  文
上訴駁回。
上訴審訴訟費用由上訴人負擔。
    理  由
一、按對於高等行政法院判決之上訴，非以其違背法令為理由，
    不得為之，行政訴訟法第242條定有明文。依同法第243條第
    1項規定，判決不適用法規或適用不當者，為違背法令；而
    判決有同條第2項所列各款情形之一者，為當然違背法令。
    是當事人對於高等行政法院判決上訴，如依行政訴訟法第
    243條第1項規定，以高等行政法院判決有不適用法規或適用
    不當為理由時，其上訴狀或理由書應有具體之指摘，並揭示
    該法規之條項或其內容；若係成文法以外之法則，應揭示該
    法則之旨趣；倘為司法院解釋或本院之判例，則應揭示該判
    解之字號或其內容。如以行政訴訟法第243條第2項所列各款
    情形為理由時，其上訴狀或理由書，應揭示合於該條項各款
    之事實。上訴狀或理由書如未依此項方法表明，或其所表明
    者與上開法條規定不合時，即難認為已對高等行政法院判決
    之違背法令有具體之指摘，其上訴自難認為合法。
二、本件上訴人對於高等行政法院判決上訴，係主張：系爭「東
    承好媽媽」商標與據爭「惠昇好媽媽」商標，外觀並不構成
    近似，亦不會使普通知識經驗之購買人產生混同誤認之虞，
    尚不能以兩商標同有「好媽媽」3字，即認為有致消費者混
    淆誤認之虞，原審卻認其讀音及觀念近似，其判決有違反經
    驗法則之違法。另上訴人就系爭商標努力耕耘已久，早已為
    消費者所認識，兩商標更是並存註冊已久，「好媽媽」3字
    亦僅為普通名詞，不具獨創性及顯著性，難以認為系爭商標
    有使消費者產生混淆誤認之虞，原審認系爭商標應予撤銷，
    有違反經驗法則及論理法則之違誤。又原審未審酌參加人未
    提出就「好媽媽」或「惠昇好媽媽」之商品使用事證，竟認
    上訴人未使用系爭商標，實有判決不備理由之違法。至被上
    訴人既已准予系爭商標註冊，卻又予以撤銷，有違反行政自
    我拘束原則及信賴保護原則失當之處等語，為其理由。
三、本院查：觀之上訴人所陳上述理由，無非係重述業經其在原
    審主張而為原判決摒棄不採之陳詞，就原判決論斷系爭商標
    與據爭商標係屬近似，且使用於同一商品，有致消費者混淆
    之虞等情，而為指摘，並執其個人主觀之法律見解，就原審
    所為論斷，泛言其不適用法令、違背法令、違反經驗法則及
    論理法則，並就已為論斷者，指為理由不備，而非具體表明
    合於不適用法規、適用法規不當、或行政訴訟法第243條第2
    項所列各款之事實，難認對原判決之如何違背法令已有具體
    之指摘。依首揭規定及說明，應認其上訴為不合法，應予駁
    回。
四、依行政訴訟法第249條第1項前段、第104條、民事訴訟法第
    95條、第78條，裁定如主文。
中    華    民    國    97    年    1     月    24    日
                    最高行政法院第一庭
                        審判長法官  鄭  淑  貞
                              法官  楊  惠  欽
                              法官  吳  明  鴻
                              法官  鄭  小  康
                              法官  帥  嘉  寶
以  上  正  本  證  明  與  原  本  無  異
中    華    民    國    97    年    1     月    24    日
                              書記官  阮  思  瑩


司法院資訊處製作；財團法人民間司法改革基金會備份。
